【裁判字號】    99,易,2418
【裁判日期】    991230
【裁判案由】    竊盜
【裁判全文】
臺灣高雄地方法院刑事判決              99年度易字第2418號
公  訴  人  臺灣高雄地方法院檢察署檢察官
被      告  邱冠皇
上列被告因竊盜案件，經檢察官提起公訴（99年度偵字第31681
號），本院判決如下：
    主  文
邱冠皇竊盜，處有期徒刑貳月，如易科罰金，以新臺幣壹仟元折
算壹日。緩刑貳年。
    事  實
一、邱冠皇意圖為自己不法之所有，於民國99年10月2日8時許，
    趁許哲銘在其位於高雄市鼓山區○○○路53巷44號住處後方
    製作豆漿，住處1樓大門未鎖之際，侵入該住處1樓（侵入住
    居部分未據告訴），竊取許哲銘所有置於客廳沙發上之手錶
    1 支（品牌：愛馬仕、型號：TA1730、序號：000000000000
    、流水號碼：0000000 ，價值為新台幣11萬8000元），得手
    後逃逸。嗣邱冠皇於同日17時28分許，返回其位於高雄市○
    ○區○○里○○鄰○○○路53巷45號住處前，並自其騎乘之
    XEH-063 號重型機車內取出上開竊得手錶1 支觀看之際，為
    許哲銘發現而報警查獲。
二、案經高雄市政府警察局鼓山分局移送臺灣高雄地方法院檢察
    署檢察官偵查起訴。
    理  由
一、按被告以外之人於審判外之陳述，雖不符刑事訴訟法第159
    條之1 至之4 等4 條之規定，而經當事人於審判程序同意作
    為證據，法院審酌該言詞陳述或書面陳述作成時之情況，認
    為適當者，亦得為證據；又當事人、代理人或辯護人於法院
    調查證據時，知有刑事訴訟法第159 條第1 項不得為證據之
    情形，而未於言詞辯論終結前聲明異議者，視為有前項之同
    意，同法第159 條之5 定有明文。本案下列所引用之供述及
    非供述證據，業經本院依法踐行調查證據程序，公訴人、被
    告均不爭執各該證據之證據能力，且迄本院言詞辯論終結前
    未就上開證據之證據能力聲明異議，又查無依法應排除其證
    據能力之情形，是後述所引用證據之證據能力均無疑義，依
    法自有證據能力，均得作為本案證據，先予敘明。
二、上開犯罪事實，業據被告於本院審理中坦承不諱（見本院易
    字卷第14頁），核與證人即被害人許哲銘於警詢及本院審理
    時之證述（見警卷第3 頁至第4 頁、本院易字卷第11頁至第
    12頁背面）相符，並有高雄市政府警察局鼓山分局新濱派出
    所扣押筆錄（見警卷第6 頁至第10頁）、贓物認領保管單（
    見警卷第11頁）各1 份、照片8 張（見警卷第12頁至第14頁
    ）、寶島鐘錶公司保證書暨其發票影本各1 份（見警卷第15
    頁至第16頁）可稽，足認被告自白與事實相符，被告犯行，
    洵堪認定，應依法論科。
三、核被告所為，係犯刑法第320 條第1 項之竊盜罪。爰審酌被
    告素行良好，並無任何犯罪前科紀錄，雖因一時貪念竊取他
    人財物，行為誠有不該，惟所竊財物已由被害人領回，有上
    揭贓物認領保管單可稽，被告所造成之損害已有減少，且被
    告年僅20歲，其業於本院審理時坦承犯行，並與被害人達成
    和解，犯後態度良好，非無悔意，及其犯罪之動機、目的、
    智識程度、生活狀況等一切情狀，量處如主文所示之刑，並
    諭知易科罰金之折算標準。又被告年紀尚輕，且前未曾受有
    期徒刑以上刑之宣告，有臺灣高等法院被告前案紀錄表1 份
    在卷可稽，其因一時失慮偶罹刑典，犯後已知錯坦承犯行，
    深表悔意，並與被害人達成和解，有和解書1 紙（見本院審
    易卷第11頁）可參，堪認被告此次犯行，經此偵、審程序及
    上開刑之宣告後，應知所警惕而信無再犯之虞，本院認上開
    對其所宣告之刑，以暫不執行其刑為當，爰依刑法第74條第
    1 項第1 款之規定，併予宣告緩刑2 年，以啟自新。
據上論斷，應依刑事訴訟法第299 條第1 項前段，刑法第320 條
第1 項、第41條第1 項前段、第74條第1 項第1 款，刑法施行法
第1條 之1 ，判決如主文。
本案經檢察官陳建州到庭執行職務。
中    華    民    國    99    年    12    月    30    日
                  刑事第二庭    法  官  施盈志
以上正本證明與原本無異。
如不服本判決應於收受送達後10日內向本院提出上訴書狀，並應
敘述具體理由；如未敘述上訴理由者，應於上訴期間屆滿後20日
內向本院補提理由書（均須按他造當事人之人數附繕本）「切勿
逕送上級法院」。
中    華    民    國    99    年    12    月    30    日
                                書記官  林雅婷
附錄本判決論罪之法條：
中華民國刑法第320條第1項
意圖為自己或第三人不法之所有，而竊取他人之動產者，為竊盜
罪，處5  年以下有期徒刑、拘役或 5 百元以下罰金。

司法院資訊處製作；財團法人民間司法改革基金會備份。
